臺灣花蓮地方法院刑事判決
110年度訴字第130號
公  訴  人  臺灣花蓮地方檢察署檢察官
被      告  林榮誠

                    住花蓮縣○○鄉○○村○○000號之0（出監後指定送達處所）
                    （另案於法務部○○○○○○○○○○○執行中）
上列被告因傷害等案件，經檢察官提起公訴（110年度偵緝字第1
90號），本院判決如下：
    主  文
林榮誠犯傷害罪，處拘役四十日，如易科罰金，以新臺幣一千元
折算一日。
    犯罪事實
一、林榮誠於民國1110年1月28日13時40分許，在花蓮縣吉安鄉
    南濱路1段與南海一街交岔路口附近，因故與莊宜庭發生爭
    執，林榮誠竟基於傷害及毀損之犯意，徒手拉扯莊宜庭安全
    帽鏡片及藍芽耳機，並將莊宜庭推倒在地，致莊宜庭受有雙
    膝挫傷之傷害，安全帽鏡片及藍芽耳機亦毀壞而不堪使用。
二、案經莊宜庭訴由花蓮縣警察局吉安分局報告臺灣花蓮地方檢
    察署檢察官偵查起訴。
    理  由
一、證據能力部分：
　　本判決引用採為認定被告林榮誠犯罪事實之證據，檢察官、
    被告均同意其證據能力（見本院卷第187頁），迄於本院言
    詞辯論終結前亦未聲明異議，本院復審酌並無不適當之情形
    ，依同法第159條之5規定，認均有證據能力。
二、認定犯罪事實所憑證據及理由：
（一）被告有於犯罪事實所載之時、地，因丟擲保齡球砸到告訴
      人莊宜庭所騎乘之車輛，為從告訴人處搶回該保齡球，有
      與告訴人發生爭執及肢體接觸等情，業據被告於本院供承
      不諱（見本院卷第154、187頁），核與證人即告訴人莊宜
      庭於警詢、偵查中檢察官詢問、本院審理時之證述情節相
      符。此外另有花蓮縣警察局吉安分局光華派出所扣押筆錄
      、扣押物品目錄表、監視器畫面擷圖、車損情形照片（見
      警卷第29至39、41至63頁、65頁編號26照片）在卷可佐，
      此部分之事實，首堪認定。
（二）證人莊宜庭於警詢、偵查中檢察官訊問及本院審理中均證
      稱：當天被告要從我這邊搶回保齡球，就追打我，我當時
      安全帽有藍芽耳機，有連線手機，我就直接報警，被告聽
      到我在報警，就直接用手去拉扯我安全帽的鏡片及藍芽耳
      機，鏡片和藍芽耳機都被被告扯斷後丟在地上，後來被告
      又從我身後將我往地上推，我就跌倒，膝蓋跟手就直接擦
      下去等語，而觀諸告訴人歷次證述，對於整個過程均指訴
      一致，未見有何齟齬或矛盾之瑕疵。且告訴人於案發當日
      隨即至衛生福利部花蓮醫院（下稱花蓮醫院）就診，經診
      斷受有雙膝挫傷之傷勢，有花蓮醫院診斷證明書在卷（見
      警卷第73頁）可參，亦見告訴人所受傷勢與其所指證之情
      節相符。此外並有安全帽毀損照片、修繕支出收據在卷得
      佐（見警卷第65頁編號25、67頁編號27照片、75頁），足
      認證人莊宜庭前述指證內容當屬有據，堪已採信。
（三）綜上所述，被告上開犯行，事證明確，洵堪認定。
三、被告辯解不足採之理由：
（一）被告否認有為本案傷害及毀損犯行，並以：我沒有勒告訴
      人脖子，也沒有追打告訴人，告訴人根本沒有受傷，告訴
      人膝蓋根本沒有著地，我不知道告訴人的安全帽鏡片和藍
      芽耳機是怎麼壞掉的等語置辯。
（二）惟查，依告訴人之證詞及前引診斷證明書、免用統一發票
      收據、安全帽毀損之照片等證據，已可認定被告有為本案
      傷害、毀損行為，均如上述，是被告所辯，要無足取。
四、論罪、刑之酌科：
（一）核被告所為，係犯刑法第277條第1項傷害罪及同法第354
      條之毀損他人物品罪。被告以一行為同時觸犯上開二罪名
      ，為想像競合犯，應依刑法第55條規定，從一重依傷害罪
      處斷。　
（二）爰以行為人之責任為基礎，審酌被告：（1）就處理糾紛
      或人際關係時，本應保持理性溝通，卻以本案暴力行為損
      害告訴人之身體及財產權，所為應予非難；（2）犯後迄
      今均否認犯行，且未賠償告訴人分毫損失，犯後態度難稱
      良好；（3）犯罪之動機、目的、告訴人所受之傷勢、財
      產損害金額，及被告自陳國小畢業之智識程度、離婚，育
      有子女，但均已出外生活，所以現在自己一個人生活，入
      監前從事採野菜之工作，收入勉持，無需扶養之親屬（見
      本院卷第272頁）等一切情狀，量處如主文所示之刑，並
      依刑法第41條第1項前段諭知如易科罰金之折算標準。
據上論斷，應依刑事訴訟法第299條第1項前段，判決如主文。
本案經檢察戴瑞麒提起公訴、檢察官王柏舜到庭執行職務。
中　　華　　民　　國　　111 　年　　8 　　月　　3 　　日
　　　　　　　　　刑事第一庭    審判長法　官　許仕楓
　　　　　　　　　                    法  官  戴韻玲
　　　　　　　　　                    法  官  吳明駿
以上正本證明與原本無異。
如不服本判決應於收受送達後20日內向本院提出上訴書狀，並應
敘述具體理由。其未敘述上訴理由者，應於上訴期間屆滿後20日
內向本院補提理由書(均須按他造當事人之人數附繕本)「切勿逕
送上級法院」。告訴人或被害人如對於本判決不服者，應具備理
由請求檢察官上訴，其上訴期間之計算係以檢察官收受判決正本
之日期為準。
因疫情而遲誤不變期間，得向法院聲請回復原狀。　　　　　　
中　　華　　民　　國　　111 　年　　8 　　月　　3 　　日
　      　　　　　　　　　　　　　　　書記官　陳姿利
附錄本案論罪科刑法條：
中華民國刑法第277條
傷害人之身體或健康者，處5年以下有期徒刑、拘役或50萬元以
下罰金。
犯前項之罪，因而致人於死者，處無期徒刑或7年以上有期徒刑
；致重傷者，處3年以上10年以下有期徒刑。
中華民國刑法第354條
毀棄、損壞前二條以外之他人之物或致令不堪用，足以生損害於
公眾或他人者，處2年以下有期徒刑、拘役或1萬5千元以下罰金
。